【裁判字號】    89,易,605
【裁判日期】    900615
【裁判案由】    竊盜等
【裁判全文】
臺灣新竹地方法院刑事判決                          八十九年度易字第六五號
    公  訴  人  臺灣新竹地方法院檢察署檢察官
    被      告  甲○○
右列被告因竊盜等案件，經檢察官提起公訴（八十九年度偵緝字第一二四號）及移
號、第六九０六號），本院判決如左：
    主  文
甲○○收受贓物，處有期徒刑肆月。又連續結夥三人以上，攜帶兇器，踰越安全設備
，於夜間侵入有人居住之建築物竊盜，處有期徒刑參年陸月。應執行有期徒刑參年捌
月。
扣案之鉗子參支、開喇叭鎖工具壹支、螺絲起子參支、瑞士刀貳支及機車鑰匙肆支（
八十九年度保管字第０七五七號）均沒收。
遠東國際商業銀行伊甸愛心卡（卡號：0000000000000000號）背面
所偽造之「張宏昇」署押壹枚，沒收。
    事  實
一、甲○○於民國八十八年十二月二十七日上午十一時三十分許，在新竹縣新豐鄉○
    ○路金來戲院前，明知姓名年籍不詳、綽號「阿平」之成年男子所交付之理光牌
    相機一只、匯通銀行信用卡、台灣企銀提款卡、新竹企銀提款卡及曾金秀之身分
    證影本一張，均係來路不明之贓物，為圖出售後可分得之利益而予以收受，旋於
    同日十二時三十分許，經警在新竹縣新豐鄉○○街二三號前查獲，並扣得前開贓
    物。
二、另甲○○基於意圖為自己不法所有之概括犯意，先於八十八年十一月二十四日上
    午十時許，在新竹縣新豐鄉○○路某處騎樓，見朱正煌所有車牌號碼ＨＲＹ－七
    四五號機車停放該處，竟以自備之鑰匙發動車輛而竊取該機車，得手後即騎乘並
    附載林宗緯，同日上午十一時許，駕車行經新竹縣新豐鄉道○街三八巷十三號前
    為警盤查，甲○○因乘隙逃逸致未遭移送。嗣於八十九年八月四日，甲○○在台
    灣高等法院八十九年度上易字第一六七八號林宗緯被訴竊盜案作證時，自白此一
    犯罪事實，經台灣高等法院主動告發。
三、甲○○承前之竊盜犯意，復於八十九年一月二十一日晚上十時許，破壞新竹縣新
    豐鄉○○路十五號忠孝電玩遊樂坊之鐵窗安全設備，進入該遊樂場竊取戊○○所
    有如附表一所示之電動遊樂器材，嗣於同年月二十三日在新竹縣新豐鄉○○路二
    六六號租屋處為警查獲，並扣得如附表二所示之財物（業經發還戊○○）。
四、甲○○復承前之竊盜犯意，並與謝勝平、邸志傑、龐忠賢三人共同基於為自己不
    法所有之犯意聯絡，於八十九年二月二日晚上九時許，由龐忠賢駕駛車號不詳之
    紅色自用小客車，搭載甲○○等人至位於新竹縣新豐鄉○○路一段一九四之十號
    饒武煥經營之「羅森招牌廣告公司」（該公司平日饒武煥及其子有居住，案發時
    適逢外出）之有人居住之建築物，由邸志傑、龐忠賢在外把風，甲○○持客觀上
    可供兇器使用之鉗子與謝勝平自該建築物鐵皮屋頂側邊未封死處，掀開鐵皮屋頂
    之安全設備，於夜間侵入屋內，竊取饒武煥所有之ＨＯＭＥＳＡＦＥＴＹ－２４
    ００型無線影音監視器十三組、五八六型廣告專用電腦及掃描器一組、四八六型
    電腦一組，得手後由邸志傑等人朋分，其中謝勝平將上開竊得之監視器一組，於
    八十九年二月三日晚上八時許，與江源富至新竹縣新豐鄉○○村○○路五八九號
    黃國勝（均另由檢察官偵查中）住處，以新台幣（下同）五千元之價格變賣予黃
    國勝安裝使用。嗣於同年月十八日下午四時許，經警在新竹市○○路一六０號查
    獲。
五、甲○○再承前之竊盜犯意，並夥同黃彥量、江源富、范偉麟、楊旼燊、盧百峰（
    現服役中，公訴人另移由軍法機關偵辦）等人，共同基於意圖為自己不法所有之
    概括犯意及行為之分擔，而以二人一組、三人一組、四人一組之方式，或徒手，
    或以自備鑰匙，或攜帶客觀上足供兇器使用之螺絲起子、扳手，連續於附表三所
    示之時間、地點、犯罪方法，先後竊取如附表三所示被害人所有或管有之動產，
    所得財物則變賣朋分花用或抵換毒品安非他命吸食（施用毒品安非他命部分已由
    公訴人另案偵辦中）。
六、又甲○○、黃彥量於附表三編號二十號所示時間，由甲○○持客觀上可供兇器使
    用之螺絲起子撬開鐵捲門鎖，嗣二人打開鐵捲門共同侵入（侵入住宅及毀損部分
    均未據告訴）張宏昇位於新竹縣竹北市○○○街十九巷一之住處，並竊取如附表
    三編號二十號所示之財物後，因發現竊得之遠東國際商業銀行伊甸愛心信用卡一
    張（卡號0000000000000000號，係謝慧懿所有）背面持卡人欄
    尚未簽名，認有機可乘，竟復共同基於偽造署押及意圖為自己不法所有之犯意聯
    絡，先由黃彥量於信用卡背面偽簽「張宏昇」之署押，足生損害於張宏昇，二人
    再於同日上午十一時許，持該卡齊赴位於新竹市○○○街二號之全航通信電子專
    賣店選購二支行動電話，甲○○持該卡欲結帳、但尚未於簽帳單上簽名之際，因
    該商店店員游秀珠察覺二人神情緊張，進而要求核對身分資料，甲○○二人即棄
    置該卡逃逸，致未得逞。
七、關於前述五、六部分，黃彥量、范偉麟、江源富、楊旼燊、甲○○於八十九年三
    月三十日十五時三十分許，在新竹縣竹北市○○路八十六號四樓租屋處前，同經
    警查獲，並扣得鉗子三支、開喇叭鎖工具一支、螺絲起子三支、瑞士刀二支及機
    車鑰匙四支。
八、案經新竹縣警察局竹北分局、新埔分局報告臺灣新竹地方法院檢察署檢察官偵查
    起訴暨移送併案辦理。
    理  由
一、對於右揭事實一所載之收受贓物部分，迭據被告甲○○於警訊、偵查及本院審
    理時坦承不諱，核與被害人乙○○指訴情節相符，並有贓物認領保管單一紙可供
    佐證，足認被告自白與事實相符，洵堪採信。就右揭事實二所載之竊盜部分，
    業據被告自白在卷，並與同案被告林宗緯在台灣高等法院八十九年度上易字第一
    六七八號一案所供互核一致，其自白同屬可採。就右揭事實三所載之竊盜部分
    ，亦據被告於本院審理時坦認在卷，與被害人戊○○指述相符，亦有贓物認領保
    管單一紙可稽，且查獲時竊得之電動遊樂器材部分置放於未封口之箱子，部分散
    落在床上與行李箱內之事實，分據證人即警員韓岳佐、蕭坤哲結證在卷，被告此
    部份犯行，亦堪認定。就右揭事實四所載之竊盜部分，同據被告供承綦詳，經
    核與同案被告邸志傑、謝勝平在警訊、偵查中供述情節相同，復有證人即購買監
    視器之黃國勝、協助變賣監視器之江源富證稱在卷，遭竊經過亦經被害人即羅森
    招牌廣告公司負責人饒武煥指述甚明，被告此部份犯行同堪認定。對於右揭事
    實五所載之竊盜部分，迭據被告於警訊、偵查及本院審理時坦承不諱，並經共犯
    范偉麟、楊旼燊、黃彥量供述綦詳，核與被害人陳瑞棻、吳錦惠、黃金水、吳三
    貴等人指述情節相符，且有贓物認領保管收據、搜索扣押證明筆錄、扣押物品清
    單一覽表、車輛竊盜車牌失竊資料個別查詢報表等件附卷可資佐證，足徵被告自
    白確與事實相符，堪予採信。又被告就右揭事實六所載其與共犯黃彥量共同將
    竊得被害人謝慧懿所有之信用卡背面偽造「張宏昇」之署押，後持之向特約商店
    欲冒刷購物，然因該商店店員游秀珠發覺有異而未得逞一節，亦坦認在卷，同經
    共犯黃彥量供述無訛，且與證人游秀珠於警訊時之證詞相符，足認被告此部份之
    自白亦為可採。本案事證均已臻明確，被告各該犯行均堪予認定，皆應依法論
    科。
二、核被告甲○○所為：
（一）右揭事實一部分，係犯刑法第三百四十九條第一項之收受贓物罪。
（二）右揭事實二部分，係犯刑法第三百二十條第一項之竊盜罪。
（三）右揭事實三部分，係犯刑法第三百二十一條第一項第二款之毀越安全設備竊盜
      罪。
（四）右揭事實四部分，按鉗子依社會一般觀念，用之攻擊他人，足以使人生命、身
      體發生危險，自屬兇器之一種，前開「羅森招牌廣告公司」平日被害人饒武煥
      有居住，業據其於本院八十九年度易字第一三三五號卷內自承在卷，自屬有人
      居住之建築物，被告與龐忠賢、謝勝平、邸志傑共同持鉗子掀開他人鐵皮屋頂
      之安全設備於夜間侵入有人居住之建築物行竊，核其所為，係犯刑法第三百二
      十一條第一項第一、二、三、四款之加重竊盜罪。
（五）右揭事實五部分：
      附表三編號二十三、二十六、二十七所示竊盜犯行，均係犯刑法第三百二十
      條第一項之竊盜罪；其為附表三編號二、七、九所示竊盜犯行，均係犯刑法
      第三百二十一條第一項第四款之結夥三人以上竊盜罪；其為附表三編號八、
      二十四、二十八所示竊盜犯行，分別係於夜間侵入有人居住之建築物或住宅，
      均犯刑法第三百二十一條第一項第一款之加重竊盜罪；其為附表三編號十、
      二十二所示竊盜犯行時，均踰越窗戶之安全設備侵入，均核犯刑法第三百二十
      一條第一項第二款之踰越安全設備竊盜罪；其為附表三編號十六、十七、十
      八、十九、二十所示竊盜犯行，係被告攜帶客觀上足供兇器使用之扳手或螺絲
      起子為工具而犯之，均核犯刑法第三百二十一條第一項第三款之攜帶兇器竊盜
      罪；其為附表三編號十二所示竊盜犯行時，係踰越窗戶之安全設備且於夜間
      侵入住宅犯之，核犯刑法第三百二十一條第一項第二款、第一款之踰越安全設
      備，夜間侵入住宅竊盜罪；其為附表三編號十四所示竊盜犯行時，係結夥三
      人以上、踰越窗戶之安全設備竊盜，核犯刑法第三百二十一條第一項第四款、
      第二款之結夥三人以上，踰越安全設備竊盜罪；其為附表三編號四、五、六
      、十三、二十五所示竊盜犯行時，結夥三人以上，且均係被告持其所有之具有
      行兇可能，客觀上足對人之生命、身體構成威脅之螺絲起子為工具，均核犯刑
      法第三百二十一條第一項第四款、第三款之結夥三人以上，攜帶兇器竊盜罪；
      其為附表三編號一所示竊盜犯行時，係於夜間侵入住宅犯之，且均係被告持
      其所有之具有行兇可能，客觀上足對人之生命、身體構成威脅之螺絲起子為工
      具，核犯刑法第三百二十一條第一項第三款、第一款之攜帶兇器，於夜間侵入
      住宅竊盜罪；其為附表三編號三、十一所示竊盜犯行時，均係結夥三人以上
      ，踰越窗戶之安全設備竊盜，且於夜間侵入住宅犯之，係犯刑法第三百二十一
      條第一項第四款、第二款、第一款之結夥三人以上，踰越安全設備，於夜間侵
      入住宅竊盜罪。
（六）右揭事實四所示竊盜犯行部分，被告與邸志傑、謝勝平、龐忠賢四人間；被告
      與范偉麟二人間，就附表三編號八、十、二十二、二十四所示竊盜犯行；其與
      楊旼燊二人間，就附表三編號一、十二、二十六、二十七、二十八所示竊盜犯
      行；其與黃彥量二人間，就附表三編號十六、十七、十八、十九、二十、二十
      三所示竊盜犯行；其與黃彥量、盧百峰三人間，就附表三編號四、五、六所示
      竊盜犯行；其與楊旼燊、黃彥量三人間，就附表三編號三所示竊盜犯行；其與
      楊旼燊、范偉麟三人間，就附表三編號十一所示竊盜犯行；其與范偉麟、楊旼
      燊、黃彥量四人間，就附表三編號二、七、九、十三、十四所示竊盜犯行；其
      與江源富、楊旼燊、黃彥量四人間，就附表三編號二十五所示竊盜犯行；各具
      有犯意聯絡及行為分擔，各為共同正犯。被告先後為右揭事實二、三、四、五
      （即附表三所示）共二十九次竊盜犯行，均時間緊接，方法相近，觸犯基本構
      成要件相同之罪名，顯係基於概括之犯意反覆為之，為連續犯，依刑法第五十
      六條之規定，論以情節較重之連續結夥三人以上，攜帶兇器，踰越安全設備，
      於夜間侵入有人居住之建築物竊盜一罪，並加重其刑。
（七）右揭事實六部分：
      共犯黃彥量於遠東國際商業銀行伊甸愛心卡（卡號：00000000000
      00000號）背面偽造「張宏昇」署押之行為，係犯刑法第二百十七條第一
      項之偽造署押罪；被告甲○○與共犯黃彥量共同持前開信用卡至新竹市○○○
      街二號全航通信電子專賣店，冒充係該卡之真正持卡人而欲冒刷購物，雖因該
      商店店員游秀珠察覺有異而未得逞，然已著手於犯罪之實施僅未詐得財物，係
      犯刑法第三百三十九條第三項、第一項之詐欺取財未遂罪。被告甲○○與共犯
    黃彥量就前開偽造署押、詐欺未遂等犯行有犯意之聯絡及行為之分擔，均應論
      以共同正犯。惟被告甲○○與共犯黃彥量偽造署押之目的即在詐取財物，且與
      附表三編號二十之加重竊盜罪間，亦有方法結果之牽連關係，應從一重之前揭
      加重竊盜罪處斷。
（八）被告甲○○所犯前開收受贓物罪與連續加重竊盜罪，犯罪各別，罪名不同，應
      予分論併罰。
三、爰審被告甲○○年輕力盛，貪圖他人財物，竟收受贓物，且不思上進，或夥同邸
    志傑、謝勝平、龐忠賢，或夥同楊旼燊，或夥同范偉麟，或夥同黃彥量，或夥同
    黃彥量、盧百峰，或夥同楊旼燊、范偉麟，或夥同楊旼燊、黃彥量，或夥同黃彥
    量、楊旼燊、范偉麟，或夥同楊旼燊、黃彥量、江源富；或徒手，或以自備鑰匙
    或攜帶客觀上足供兇器使用之扳手、螺絲起子為工具，連續二十九次竊取被害人
    等財物，嚴重危害社會治安，惡性非輕，暨其所竊得財物價值，致被害人所受損
    害程度，及被告犯後態度良好，並無竊盜前科等一切情狀，分別酌予量處如主文
    所示之刑，並定其應執行之刑。
四、被告甲○○為右揭事實五所持用並扣案之鉗子三支、開喇叭鎖工具一支、螺絲起
    子三支、瑞士刀二支及機車鑰匙四支（八十九年度保管字第０七五七號），均為
    其所有，其中螺絲起子三支、機車鑰匙四且係供犯附表三編號一、四、五、六、
    十三、十八、十九、二十、二十三、二十五所示竊盜罪所持用之物，其餘之鉗子
    三支、開喇叭鎖工具一支、瑞士刀二支則係供竊盜預備之物，分據被告甲○○及
    共犯黃彥量、范偉麟、楊旼燊供承在卷，應依刑法第三十八條第一項第二款規定
    ，均併予宣告沒收。又被告與共犯黃彥量二人在遠東商業銀行伊甸愛心卡（卡號
    ：0000000000000000號）背面所偽造之「張宏昇」署押一枚，
    不問屬於犯人與否，均應依刑法第二百十九條之規定沒收。此外，被告甲○○於
    右揭事實四所持用之鉗子一支、於附表三編號十六、十七所持用之扳手各一支，
    共犯楊旼燊於附表三編號十五、二十一、二十六所持用之鑰匙各一支，均未據扣
    案，查無其他積極證據足認尚存在，且為避免日後執行之困難，爰不併予宣告沒
    收，附此敘明。
五、第查，就右揭事實四部分，台灣新竹地方法院八十九年度偵字第一一九０號併案
    內容固以被告與謝勝平等人等人於上開時地，尚竊得被害人饒武煥所有之現金十
    六萬元云云，惟此部分為被告及共犯謝勝平、邸志傑所堅決否認，且除害人饒武
    煥之指述外，並無其他證據足資佐證，尚難遽指被告有此部分竊盜犯行，惟此部
    分因與前開有罪部分為同一行為所觸犯，爰不另為無罪之諭知，附此敘明。
六、移送併辦意旨另以：（一）被告甲○○於八十九年一月，在苗栗縣竹南鎮○○里
    ○○路三八號竊取金飾，適為屋主丁○○發現，被告甲○○為脫免逮捕而當場施
    以強暴，嗣於八十九年三月三十日在新竹縣竹北市○○路八六號四樓為警查獲，
    其所犯準強盜罪嫌與本件竊盜罪部分具有連續犯之關係（八十九年度偵字第二九
    八七號）；（二）被告甲○○與丙○○，基於意圖為自己不法之所有之概括犯意
    聯絡，於附表四所示時地，各竊取附表四所示之機車，嗣於八十九年十二月經警
    查獲共犯丙○○而循線查悉，因認被告甲○○亦涉有附表四所示竊盜罪嫌云云（
    八十九年度偵字第六九０六號）；及（三）鄭建男曾於八十九年三月中旬某日上
    午十一時許，將其竊得之綠色七人座箱型車一輛，以五千元代價賣給被告甲○○
    ，該車出售時因無車牌，鄭建男業已告知被告甲○○係贓車，被告甲○○就此部
    分另涉有故買贓物罪嫌（八十九年度偵字第一九六一號）。惟查：
（一）連續犯須連續數行為而犯同一罪名，始能成立，所謂犯同一罪名，依司法院大
      法官釋自第一五二號解釋，指構成犯罪要件相同之罪名而言，竊盜罪與準強盜
      罪則非同一罪名，不構成連續犯（最高法院六十七年台上第二八四八號判例參
      照）。職是，八十九年度偵字第二九八七號移送併辦準強盜罪，此部分與本件
      被告甲○○所犯之收受贓物或連續加重竊盜罪間，實均無連續犯之裁判上一罪
      關係可言，亦非本件起訴效力範圍所及，本院自無從併予審理，應檢還檢察官
      另行酌處。
（二）八十九年度偵字第六九０六號移送併辦被告甲○○另夥同丙○○犯附表四所示
      之竊盜罪部分，訊據被告堅決否認有此部分之竊盜犯行。經遍查全卷，附表四
      各該失竊之機車均非在被告甲○○持有中查獲，各該被害人復未指認係被告甲
      ○○所竊，另該案被告中僅丙○○陳稱附表四編號一之機車（車號ＩＬＭ－６
      ６８號）係被告甲○○竊得後出售予伊，惟丙○○前後供述不一，就該車之來
      源、購買價格、是否為被告甲○○所竊等重要情節，所供多所矛盾。查丙○○
      於警訊中稱：「是一名綽號『小田』（後指認口卡稱係被告甲○○）的男子行
      竊ＩＬＭ－６６８號機車給我騎的，我以新台幣五仟元購得的」（見該偵查卷
      第八頁反面至第十一頁）；於八十九年十二月二日偵查中則改口：「（問：Ｉ
      ＬＭ－６６８號車誰交給你的？）是甲○○朋友『阿南』在八十九年十一月某
      日晚上在西濱公路交給我的。官迪多（即同案另一被告，菲律賓籍，英文姓名
      Ｇｕｎｄａｎ  Ｔｉｔｏｔ）說要買車，我才向阿南說明的，我並無收取任何
      費用。阿南車交我時，我即以一萬二千元賣官迪多」、「（問：為何知『阿南
      』有贓車？）我之前認識甲○○，後來才認識『阿南』，我因工作跌倒，車摔
      壞，阿南才把車以五千元賣給我的，是八十九年七月賣我的」（見該偵查卷第
      五十頁反面）；於八十九年十二月二十二十日偵查中卻又改稱：「（問：你當
      時騎乘懸掛的ＩＴＢ－４８７號的車牌機車是如何來的？）這部車是甲○○及
      『阿南』以五千元賣給我的，該部車如何來的我不清楚，車牌ＩＴＢ－４８７
      是我原來車子的車牌他們幫我換到該部車上的」（見該偵查卷第五十八頁）；
      又丙○○經本院傳喚均未到庭。綜合上情，自不得僅以共犯丙○○前後矛盾之
      供述即推論被告甲○○有竊盜附表四各該機車之事實；此外，復查無其他積極
證據可證明被告有此部分竊盜犯行，自不得遽以竊盜罪相繩，故此部分與本件
      自無何連續犯之裁判上一罪關係可言，亦非本件起訴效力範圍所及，本院自無
      從併予審理，應檢還由檢察官另行處理。
（三）八十九年度偵字第一九六一號移送併辦故買贓物部分，經查，被告甲○○固坦
      承於八十九年三月中旬某日上午十一時許，向鄭建男購得綠色七人座箱型車一
      輛，證人鄭建男於本院審理時亦結證稱當時確已告知係贓車，惟如前述，連續
      犯須連續數行為而犯同一罪名，始能成立，所謂同一罪名，指構成犯罪要件相
      同之罪名而言，在同一法條或同一項款中，如其犯罪構成要件不同時，不得成
      立連續犯，收受贓物與故買贓物之構成犯罪要件不同，其情又非屬於加重條件
      或加重結果，不構成連續犯（台灣高等法院六十七年度法律座談會可資參考）
      。準此，八十九年度偵字第一九六一號移送併辦故買贓物罪，此部分與本件被
      告甲○○所犯收受贓物罪或連續加重竊盜間，亦無連續犯之裁判上一罪關係可
      言，同非本件起訴效力範圍所及，本院仍無從併予審理，爰檢還檢察官另行處
      理。
據上論斷，應依刑事訴訟法第二百九十九條第一項前段，刑法第三百四十九條第一項
、第二十八條、第五十六條、第三百二十一條第一項第四款、第三款、第二款、第一
款、第二百十七條第一項、第三百三十九條第三項、第一項、第五十五條、第五十條
、第三十八條第一項第二款、第二百十九條，罰金罰鍰提高標準條例第一條前段，判
決如主文。本案經檢察官吳金棟到庭執行職務。
中      華      民      國      九十      年      六    月      十五    日
                                  臺灣新竹地方法院刑事第一庭
                                      法  官  李  珮  瑜
右正本證明與原本無異。
如不服本判決，應於判決送達後十日內向本院提出上訴狀( 應附繕本 )，上訴於臺灣
高等法院。
                                      書記官  龔  紀  亞
中      華      民      國      九十      年      六    月      十五    日
附錄：
刑法第三百四十九條
收受贓物者，處三年以下有期徒刑、拘役或五百元以下罰金。
搬運、寄藏、故買贓物或為擔保者，處五年以下有期徒刑、拘役或科或併
科一千元以下罰金。
因贓物變得之財物，以贓物論。
刑法第三百二十一條
犯竊盜罪而有左列情形之一者，處六月以上五年以下有期徒刑：
一、於夜間侵入住宅或有人居住之建築物、船艦或隱匿其內而犯之者。
二、毀越門扇、牆垣或其他安全設備而犯之者。
三、攜帶兇器而犯之者。
四、結夥三人以上而犯之者。
五、乘火災、水災或其他災害之際而犯之者。
六、在車站或埠頭而犯之者。
前項之未遂犯罰之。
附表一：
大型搖桿一組、迷你小電視二台、ＤＣ主機一台、ＰＳ主機一台、飛型搖桿二組、Ｐ
Ｓ主機書包一個、單機搖桿一組、配件一批、掌上型小電動玩具四台、遊戲光碟二百
五十片、監視器一台、零件組一批、遊戲光碟一百八十片、配件一批、行動電話一支
、銀行紀念幣三十枚、掌上型小電動玩具二台、乾電池一批、零組件一批及現金新台
幣二萬八千元。
附表二：
大型搖桿一組、迷你小電視二台、ＤＣ主機一台、ＰＳ主機一台、飛型搖桿二組、Ｐ
Ｓ主機書包一個、單機搖桿一組、配件一批、掌上型小電動玩具四台、遊戲光碟二百
五十片、監視器一台、零件組一批。
附表三：
┌──┬────┬──────┬──────────┬───┬────┐
│編號│時    間│地        點│方 法 及 所 得 財 物│行為人│所犯法條│
│    │        │            │                    │      │及備註  │
├──┼────┼──────┼──────────┼───┼────┤
│  一│八十九年│新竹縣新豐鄉│趁被害人戴含笑住處無│甲○○│刑法第三│
│    │一月底某│明新街二七八│人、大門未鎖，由田秀│楊旼燊│百二十一│
│    │日二十三│號之住宅    │源攜帶其所有且客觀上│      │條第一項│
│    │時許    │            │可供兇器使用之螺絲起│      │第一款、│
│    │        │            │子與楊旼燊共同打開大│      │第三款  │
│    │        │            │門，侵入屋內竊取國際│      │        │
│    │        │            │牌電視機及投幣式電話│      │        │
│    │        │            │各一台。            │      │        │
├──┼────┼──────┼──────────┼───┼────┤
│  二│八十九年│新竹縣湖口鄉│趁被害人林志成住處無│甲○○│刑法第三│
│    │二月初某│大勇路一巷五│人，由甲○○、黃彥量│黃彥量│百二十一│
│    │日十七時│十六號五樓之│及范偉麟三人共同徒手│范偉麟│條第一項│
│    │許之日間│住宅        │竊取門前之鞋櫃一個，│楊旼燊│第四款  │
│    ││            │楊旼燊則在外把風接應│      │        │
│    │        │            │（侵入住宅部分未據告│      │        │
│    │        │            │訴）。              │      │        │
├──┼────┼──────┼──────────┼───┼────┤
│  三│八十九年│新竹縣新豐鄉│趁被害人吳世芳住處無│甲○○│刑法第三│
│    │二月初某│建興路一段一│人，甲○○等三人打開│楊旼燊│百二十一│
│    │日凌晨三│四六巷十四號│未上鎖之窗戶，踰越窗│黃彥量│條第一項│
│    │時許    │四樓之住宅  │戶之安全設備入內，徒│      │第一款、│
│    │        │            │手竊取相機一台。    │      │第二款、│
│    │        │            │                    │      │第四款  │
├──┼────┼──────┼──────────┼───┼────┤
│  四│八十九年│新竹縣新豐鄉│趁被害人徐女淑住處無│甲○○│刑法第三│
│    │二月初某│明新街三十四│人、大門未鎖，甲○○│黃彥量│百二十一│
│    │日上午六│巷二十五號之│攜帶其所有且客觀上可│盧百峰│條第一項│
│  │時許之日│住宅        │供兇器使用之螺絲起子│      │第三款、│
│    │間      │            │，與黃彥量共同打開大│      │第四款  │
│    │        │            │門侵入屋內竊取排油煙│      │        │
│    │        │            │機、熱水器、冰箱各一│      │        │
│    │        │            │台，盧百峰在車上把風│      │        │
│    │        │            │接應（侵入住宅部分未│      │        │
│    │        │            │據告訴）。          │      │        │
├──┼────┼──────┼──────────┼───┼────┤
│  五│八十九年│新竹縣新豐鄉│趁被害人楊建成住處無│甲○○│同右    │
│    │二月間某│明新街三十四│人、大門未鎖，甲○○│黃彥量│        │
│    │日上午六│巷三號之住宅│攜帶其所有且客觀上可│盧百峰│        │
│    │時許之日│            │供兇器使用之螺絲起子│      │        │
│    │間      │            │，與黃彥量共同打開大│      │        │
│    │        │            │門侵入屋內竊取排油煙│      │    │
│    │        │            │機、熱水器、電腦桌、│      │        │
│    │        │            │檯燈各一台及印章一個│      │        │
│    │        │            │，盧百峰在車上把風接│      │        │
│    │        │            │應（侵入住宅部分未據│      │        │
│    │        │            │告訴）。            │      │        │
├──┼────┼──────┼──────────┼───┼────┤
│  六│八十九年│新竹縣新豐鄉│趁被害人張繁錩住處無│甲○○│同右    │
│    │二月間某│明新街三十四│人、大門未鎖，甲○○│黃彥量│        │
│    │日上午六│巷二十八號之│攜帶其所有且客觀上可│盧百峰│        │
│    │時許之日│住宅        │供兇器使用之螺絲起子│      │        │
│    │間      │            │，與黃彥量共同打開大│      │        │
│    │        │            │門侵入屋內竊取排油煙│      │        │
│    │        │            │機一台，盧百峰在車上│      │        │
│    │        │            │把風接應（侵入住宅部│      │        │
│    │        │            │分未據告訴）。      │      │        │
├──┼────┼──────┼──────────┼───┼────┤
│  七│八十九年│新竹縣湖口鄉│趁家興人力仲介公司無│甲○○│刑法第三│
│    │二月二十│仁和路一巷六│人、大門未鎖，由田秀│楊旼燊│百二十一│
│    │六日上午│十二號（家興│源及范偉麟打開大門，│黃彥量│條第一項│
│    │十時許  │人力仲介公司│侵入屋內徒手竊取被害│范偉麟│第四款  │
│    │        │）          │人盛思坤所有之遙控器│      │        │
│    │        │            │及音響各一台，黃彥量│      │        │
│    │        │            │與楊旼燊在外把風接應│      │        │
│    │        │            │。                  │      │        │
├──┼────┼──────┼──────────┼───┼────┤
│  八│八十九年│新竹縣湖口鄉│趁員工宿舍內無人、大│甲○○│刑法第三│
│    │二月某日│錦州二街四十│門未鎖，甲○○及范偉│范偉麟│百二十一│
│    │凌晨二時│九號台惟工業│麟共同打開大門，侵入│      │條第一項│
│    │許      │股份有限公司│有人居住之建築物內，│      │第一款  │
│    │        │之員工宿舍（│徒手竊取被害人吳三貴│      │        │
│    │        │起訴書誤載為│所有之電視機、脫水機│      │        │
│    │        │華昕公司員工│各一台。            │      │        │
│    │        │宿舍）      │                    │      │        │
├──┼────┼──────┼──────────┼───┼────┤
│  九│八十九年│新竹縣竹北市│趁華特電子公司無人、│甲○○│刑法第三│
│    │二月底某│新泰路四十號│大門未鎖，甲○○等四│楊旼燊│百二十一│
│    │日十八時│（華特電子公│人共同打開大門，侵入│黃彥量│條第一項│
│    │許之日間│司）        │屋內徒手竊取被害人黃│范偉麟│第四款  │
│    │        │            │明發所有之投幣式洗衣│      │        │
│    │        │            │機一台。            │      │        │
├──┼────┼──────┼──────────┼───┼────┤
│  十│八十九年│新竹縣湖口鄉│趁被害人陳燦煌住處無│甲○○│刑法第三│
│    │二月底某│大勇路一巷三│人，甲○○、范偉麟從│范偉麟│百二十一│
│    │日九時許│十號之住宅內│未上鎖之氣窗，踰越窗│      │條第一項│
│    │        │            │戶之安全設備入內，徒│      │第二款  │
│    │        │            │手竊取氣墊床、外幣、│      │        │
│    │        │            │金飾、音響、相機、洋│      │        │
│    │        │            │酒、護照、台胞證（侵│      │        │
│    │        │            │入住宅部分未據告訴）│      │        │
│    │        │            │。                  │      │        │
├──┼────┼──────┼──────────┼───┼────┤
│十一│八十九年│新竹縣新豐鄉│趁被害人葉靜倫住處無│甲○○│刑法第三│
│    │三月三日│明新街二十四│人，甲○○等三人打開│楊旼燊│百二十一│
│    │二十二時│巷十二號二樓│未上鎖之窗戶，踰越窗│范偉麟│條第一項│
│    │許      │之住宅      │戶之安全設備入內，徒│      │第一款、│
│    │        │            │手竊取無線電話機、電│      │第二款、│
│    │        │            │暖氣、語言學習機、行│      │第四款  │
│    │        │            │動電話、鬧鐘、耳機、│      │        │
│    │        │            │呼叫器各一台、ＣＤ四│      │        │
│    │        │            │十片、書包一個、隨身│      │        │
│    │        │            │聽二台。            │      │        │
├──┼────┼──────┼──────────┼───┼────┤
│十二│八十九年│新竹縣新豐鄉│趁被害人溫偉億住處無│甲○○│刑法第三│
│    │三月初某│建興路一段一│人，甲○○等二人打開│楊旼燊│百二十一│
│    │日凌晨二│四六號之六之│未上鎖之窗戶，踰越窗│      │條第一項│
│    │時許    │住宅        │戶之安全設備入內，徒│      │第一款、│
│    │        │            │手竊取收銀機一台（內│      │第二款  │
│    │        │            │有新台幣二萬餘元）、│      │        │
│    │        │            │五金工具一批、快譯通│      │        │
││        │            │一台、行動電話充電器│      │        │
│    │        │            │一組、沉水馬達一台、│      │        │
│    │        │            │遙控器一台。        │      │        │
├──┼────┼──────┼──────────┼───┼────┤
│十三│八十九年│新竹縣竹北市│由甲○○攜帶其所有且│甲○○│刑法第三│
│    │三月十一│中華路四０八│客觀上可供兇器使用之│楊旼燊│百二十一│
│    │日五時許│巷六十二號一│螺絲起子撬開鐵門，四│黃彥量│條第一項│
│    │之夜間  │樓水藍商店  │人共同侵入店內竊取被│范偉麟│第三款、│
│    │        │            │害人李玉燕所有之收音│      │第四款  │
│    │        │            │機一台、酒禮盒三盒、│      │        │
│    │        │            │洋酒兩瓶、香煙八條、│      │        │
│    │        │            │現金新台幣二萬餘元、│      │        │
│    │        │            │零食一批（毀損部分未│      │        │
│    │        │            │據告訴）            │      │  │
├──┼────┼──────┼──────────┼───┼────┤
│十四│八十九年│新竹縣湖口鄉│趁被害人林榕榕住處無│甲○○│刑法第三│
│    │三月十日│廣興街一三一│人，楊旼燊、范偉麟從│楊旼燊│百二十一│
│    │八時許  │號之住宅    │未上鎖之氣窗，踰越窗│黃彥量│條第一項│
│    │        │            │戶之安全設備入內，徒│范偉麟│第二款、│
│    │        │            │手竊取外幣、隨身聽、│      │第四款  │
│    │        │            │項鍊、手鍊、電視機、│      │        │
│    │        │            │床頭音響、鑽戒等財物│      │        │
│    │        │            │，甲○○、黃彥量則在│      │        │
│    │        │            │外把風接應（侵入住宅│      │        │
│    │        │            │部分未據告訴）      │      │        │
├──┼────┼──────┼──────────┼───┼────┤
│十五│八十九年│新竹市建功二│楊旼燊以其所有之鑰匙│楊旼燊│刑法第三│
│    │三月十四│路十五巷五號│竊取被害人吳錦培所有│    │百二十條│
│    │日八時許│之一        │ＨＲＭ－三一九號重型│      │第一項  │
│    │        │            │機車一部（鑰匙未扣案│      │        │
│    │        │            │）。                │      │        │
├──┼────┼──────┼──────────┼───┼────┤
│十六│八十九年│新竹縣竹北市│趁被害人林春興所有之│甲○○│刑法第三│
│    │三月二十│文山街八號一│ＪＫ－二四二一號自用│黃彥量│百二十一│
│    │七日十四│樓之停車場  │小客車停放停車場，無│      │條第一項│
│    │時許    │            │人看管時，由甲○○持│      │第三款  │
│    │        │            │其所有且客觀上足供兇│      │        │
│    │        │            │器使用之扳手一支竊取│      │        │
│    │        │            │該車車牌二面，黃彥量│      │        │
│    │        │            │在一旁把風（扳手未扣│      │        │
│    │        │            │案）。              │      │        │
├──┼────┼──────┼──────────┼───┼────┤
│十七│八十九年│新竹縣新豐鄉│趁被害人白正祥住處無│甲○○│同右    │
│    │三月二十│學府路十八號│人，由甲○○持其所有│黃彥量│        │
│    │四日十四│三樓Ｂ室之住│且客觀上足供兇器使用│      │        │
│    │時許    │宅          │之扳手一支（起訴書誤│      │        │
│    │        │            │載為螺絲起子），撬開│      │        │
│    │        │            │門鎖，與黃彥量共同侵│      │        │
│    │        │            │入屋內竊取電腦、電玩│      │        │
│    │        │            │搖桿、音響、小夜燈、│      │        │
│    │        │            │ＣＤ唱片、語言翻譯機│      │        │
│    │        │            │、延長線、音響天線等│      │        │
│    │        │            │（侵入住宅及毀損部分│      │        │
│    │        │            │均未據告訴，且扳手未│      │        │
│    │        │            │扣案）。            │      │        │
├──┼────┼──────┼──────────┼───┼────┤
│十八│八十九年│新竹縣新豐鄉│趁被害人胡蕊花住處無│甲○○│同右    │
│    │三月二十│學府路十八號│人，由甲○○持其所有│黃彥量│        │
│    │四日十四│三樓Ａ室之住│且客觀上足供兇器使用│      │        │
│    │時許    │宅          │之螺絲起子一支，撬開│      │        │
│    │        │            │門鎖，與黃彥量共同侵│      │        │
│    │        │            │入屋內竊取護照、收音│      │        │
│    │        │            │機、外幣、行李箱、金│      │        │
│    │        │            │飾等（侵入住宅及毀損│      │        │
│    │        │            │部分均未據告訴）。  │      │        │
├──┼────┼──────┼──────────┼───┼────┤
│十九│八十九年│新竹縣竹北市│趁被害人陳瑞棻經營之│甲○○│同右    │
│    │三月十八│新泰路名洋保│小吃店無人，由甲○○│黃彥量│        │
│    │日凌晨二│齡球館旁小吃│持其所有且客觀上足供│      │        │
│    │時許    │店          │兇器使用之螺絲起子一│      │        │
│    │        │            │支，撬開門鎖，與黃彥│      │        │
│    │        │            │量共同侵入店內竊取電│      │        │
│    │        │            │動玩具及投幣式電話各│      │        │
│    │        │            │一具（毀損部分未據告│      │        │
│    │        │            │訴）。              │      │        │
├──┼────┼──────┼──────────┼───┼────┤
│二十│八十九年│新竹縣竹北市│趁被害人張宏昇住處無│甲○○│同右    │
│    │三月二十│光明十街十九│人，由甲○○持其所有│黃彥量│        │
│    │八日九時│巷一號之住宅│且客觀上足供兇器使用│      │        │
│    │許      │            │之螺絲起子一支，撬開│      │        │
│    │        │            │鐵捲門鎖，與黃彥量共│      │        │
│    │        │            │同侵入屋內竊取電視機│      │        │
│    │        │            │、音響、隨身聽、照相│      │        │
│    │        │            │機、護照、存摺及謝慧│      │        │
│    │        │            │懿之信用卡一張（侵入│      │        │
│    │        │            │住宅及毀損部分均未據│      │        │
│    │        │            │告訴）。            │      │        │
├──┼────┼──────┼──────────┼───┼────┤
│廿一│八十九年│新竹縣湖口鄉│趁被害人吳錦惠所有之│楊旼燊│刑法第三│
│    │三月二十│大智路二十九│ＩＩＣ－五００號重型│范偉麟│百二十條│
│    │九日二十│號前        │機車停放路旁，無人看│      │第一項  │
│    │一時許  │            │管時，由楊旼燊以其所│      │        │
│    │        │            │有之鑰匙竊取該機車（│      │        │
│    │        │            │鑰匙未扣案），范偉麟│      │        │
│    │        │            │在一旁把風。        │      │        │
├──┼────┼──────┼──────────┼───┼────┤
│廿二│八十九年│新竹市○○路│趁被害人魏秀玲住處無│甲○○│刑法第三│
│    │三月三十│三十一號之住│人，甲○○從未上鎖之│范偉麟│百二十一│
│    │日十一時│宅          │氣窗，踰越窗戶之安全│      │條第一項│
│    │許      │            │設備入內，徒手竊取證│      │第二款  │
│    │        │            │件、金飾、存摺、支票│      │        │
│    │        │            │、印章、刮鬍刀等，范│      │        │
│    │        │            │偉麟則在外把風接應（│      │        │
│    │        │            │侵入住宅部分未據告訴│      │        │
│    │        │            │）。                │      │        │
├──┼────┼──────┼──────────┼───┼────┤
│廿三│八十九年│新竹縣湖口鄉│趁被害人陳俊學所有之│甲○○│刑法第三│
│    │三月二十│中華路七十六│ＢＸＦ－六九七號重型│黃彥量│百二十條│
│    │九日二十│號旁        │機車停放路旁，無人看│      │第一項  │
│    │一時許  │            │管時，由甲○○以其所│      │        │
│    │        │            │有之鑰匙竊取該機車，│  │        │
│    │        │            │黃彥量在一旁把風。  │      │        │
├──┼────┼──────┼──────────┼───┼────┤
│廿四│八十九年│新竹縣湖口鄉│趁被害人黃國君住處無│甲○○│刑法第三│
│    │三月份某│仁樂路一巷三│人，甲○○從頂樓攀沿│范偉麟│百二十一│
│    │日二十二│十號五樓之住│繩索爬入屋內開門，與│      │條第一項│
│    │時許    │宅          │范偉麟共同徒手竊取電│      │第一款  │
│    │        │            │視機、電熨斗、收音機│      │        │
│    │        │            │、鬧鐘、珠寶盒、撲滿│      │        │
│    │        │            │、皮包、筆記本等。  │      │        │
├──┼────┼──────┼──────────┼───┼────┤
│廿五│八十九年│新竹縣新豐鄉│趁被害人簡詩展住處無│甲○○│刑法第三│
│    │二月中旬│康樂路一段二│人，由甲○○持其所有│楊旼燊│百二十一│
│    │某日六時│００巷八號一│且客觀上足供兇器使用│黃彥量│條第一項│
│    │許之日間│樓之住宅    │之螺絲起子一支，撬開│江源富│第三款、│
│    │        │            │門鎖，與楊旼燊、黃彥│      │第四款  │
│    │        │            │量共同侵入屋內竊取電│      │        │
│    │        │            │腦一組、行動電話充電│      │        │
│    │        │            │器一個，江源富在外把│      │        │
│    │        │            │風接應（侵入住宅及毀│      │        │
│    │        │            │損部分未據告訴）。  │      │        │
├──┼────┼──────┼──────────┼───┼────┤
│廿六│八十九年│新竹縣竹北市│趁被害人陳君惠所有之│甲○○│刑法第三│
│    │三月二日│中正東路四二│ＨＩＱ－九九二號重型│楊旼燊│百二十條│
│    │二十三時│０號前      │機車停放路旁，無人看│      │第一項  │
│    │許      │            │管時，由楊旼燊以其所│      │        │
│    │        │            │有之鑰匙竊取該機車，│      │        │
│    │        │            │甲○○在一旁把風（鑰│      │        │
│    │        │            │匙未扣案）。        │      │        │
├──┼────┼──────┼──────────┼───┼────┤
│廿七│八十九年│新竹縣竹北市│趁被害人劉文森住處無│甲○○│同右    │
│    │三月十七│中華路一四四│人、大門未鎖，甲○○│楊旼燊│        │
│    │日十八時│八巷二號二樓│與楊旼燊共同打開大門│      │        │
│    │時許之日│之住宅      │，侵入屋內，徒手竊取│      │        │
│    │間      │            │電視機、光碟機、錄放│      │        │
│    │        │            │放影機、行動電話充電│      │        │
│    │        │            │器、收音機等（侵入住│      │        │
│    │        │            │宅部分未據告訴）。  │      │        │
├──┼────┼──────┼──────────┼───┼────┤
│廿八│八十九年│新竹縣新豐鄉│趁被害人黃金水住處無│甲○○│刑法第三│
│    │二月中旬│建興路一段一│人、大門未鎖，甲○○│楊旼燊│百二十一│
│    │某日晚上│四六號之七之│與楊旼燊共同打開大門│      │條第一項│
│    │        │住宅        │，侵入屋內，徒手竊取│      │第一款  │
│    │        │            │音響喇叭二個。      │      │        │
└──┴────┴──────┴──────────┴───┴────┘
附表四：
┌──┬────┬──────┬──────────┐
│編號│時    間│地        點│被害人及所得財物    │
│    │        │            │                    │
├──┼────┼──────┼──────────┤
│  一│八十九年│新竹縣新豐鄉│竊取被害人呂宏銘之Ｉ│
│    │七月十日│康樂路三二五│ＬＭ－６６８號機車一│
│    │        │巷內        │輛                  │
├──┼────┼──────┼──────────┤
│  二│八十九年│新竹縣新豐鄉│竊取被害人吳啟勝之Ｍ│
│    │十一月三│松林村民安街│ＷＯ－６３７號機車一│
│    │日      │口          │輛                  │
├──┼────┼──────┼──────────┤
│  三│八十九年│新竹市○○路│竊取被害人任培瑛之Ｆ│
│    │十一月十│與光復路口  │Ｈ８－０８５號機車一│
│    │日      │      │輛                  │
├──┼────┼──────┼──────────┤
│  四│八十九年│新竹市○○路│竊取被害人曾稔杰之Ｂ│
│    │十一月二│一三四巷三六│ＡＷ－２７５號機車一│
│    │十三日  │號前        │輛                  │
├──┼────┼──────┼──────────┤
│  五│八十九年│新竹縣湖口鄉│丙○○將ＭＷＯ－６３│
│    │十一月五│勝利路便利商│７號機車以新台幣一萬│
│    │日      │店前        │二千元賣給官迪多    │
├──┼────┼──────┼──────────┤
│  六│八十九年│新竹縣湖口鄉│丙○○將ＢＡＷ－２７│
│    │十一月二│光復北路三五│５號機車以新台幣一萬│
│    │十五日  │號前        │二千元賣給官迪多    │
└──┴────┴──────┴──────────┘


司法院資訊處製作；財團法人民間司法改革基金會備份。
